臺灣桃園地方法院刑事判決　　　　　　　　　　　　　九十三年度易字第二六四號
　　公　訴　人　臺灣桃園地方法院檢察署檢察官
　　被　　　告　壬○○
右被告因竊盜案件，經檢察官提起公訴（九十三年度偵字第二六四八號），暨移
案審理（九十三年度偵字第八九一號、九十三年度偵字第四六一七號、九十三年度偵
字第六七七０號、九十三年度偵字第七二一六號），嗣被告於本院準備程序中均為有
罪之陳述，本院合議庭裁定改由受命法官依簡式審判程序獨任審理，並判決如左：
    主  文
壬○○連續踰越安全設備，於夜間侵入住宅竊盜，處有期徒刑拾月。扣案機車鑰匙壹
支、未扣案鑰匙壹支均沒收。
    事  實
一、壬○○前曾因加重竊盜案件，經本院於民國九十二年六月二十日以九十二年度桃
    簡字第七００號判處有期徒刑八月，緩刑四年，並於九十二年七月二十七日判決
    確定，猶不知悔改，竟於緩刑期間內，另行基於意圖為自己不法所有之概括犯意
    ，連續於下列時、地為竊盜犯行：
（一）壬○○先於日沒後之九十二年十一月十九日晚間十八時許，趁鄰居庚○○桃園
      縣復興鄉三民村水流東七之六號住處無人在家之際，利用桃園縣復興鄉三民村
      水流東七之六號旁之空屋攀爬上頂樓後，撿拾竹子勾開庚○○住處頂樓鐵門把
      鎖進入上址（並未破壞鐵門），再侵入庚○○住處三樓房間內徒手竊取庚○○
      所有之東元牌電腦一組（價值約新臺幣【下同】二萬五千元），得手後將之藏
      放在附近之綠竹林內。
（二）壬○○又於九十二年十一月二十二日日出後之上午九時三十分許，再次前往桃
      園縣復興鄉三民村水流東七之六號，亦係利用攀爬前址旁空屋至頂樓後再以所
      撿拾之竹子勾開頂樓鐵門把鎖之方式而侵入丙○○桃園縣復興鄉三民村水流東
      七之六號住宅（無故侵入住宅部分未據提出告訴），其後沿樓梯進入丙○○兒
      子之房間內，竊取現金五千元，得手後隨身攜帶俾供自己花用。
（三）壬○○因食髓知味再次於九十二年十一月二十六日日沒後之夜間十八時許，至
      桃園縣復興鄉三民村水流東七之六號，第三次利用攀爬前址旁空屋至頂樓後再
      以所撿拾之竹子勾開頂樓鐵門把鎖之方式而侵入上址，因見甲○○桃園縣復興
      鄉三民村水流東七之六號住處當時無人在家而進入其二樓住宅內搜刮財物，計
      於二樓房間化妝台竊得金墜子、金戒子、金項鍊、金手鍊等金飾一批（價值約
      四萬餘元）、於衣櫥內竊得外幣約合新臺幣一萬六千餘元及新臺幣二千五百元
      、於客廳內竊得聲寶牌錄放影機一台，得手後將外幣丟至附近溪流裡、錄放影
      機一台則棄於鄰近山坡產業道路下，金飾一批則持往桃園縣大溪鎮○○路一一
      五七號「金奇銀樓」典當，得款二萬零五百五十元。嗣於九十二年十二月三日
      上午十時許，當壬○○第四次利用桃園縣復興鄉三民村水流東七之六號旁空屋
      以竹子勾開上址頂樓鐵門把鎖而侵入丙○○住處內（無故侵入住宅部分亦未據
      提出告訴）然尚未著手搜尋竊取財物之際，適壬○○聽聞有人返回乃倉惶逃離
      現場，旋由警員林永生據報前往蒐證後分析研判前開（一）、（二）、（三）
      之竊案應均係轄區內之壬○○所為，警員林永生遂前往壬○○桃園縣復興鄉三
      民村丸山四十號居住處所約談壬○○，並由壬○○帶同警員林永生至綠竹林內
      起獲壬○○所竊得之庚○○東元牌電腦一組、於產業道路上尋獲甲○○之聲寶
      牌錄放影機一台及於壬○○身上扣得於丙○○住宅遭竊之用餘贓款二千元等物
      。
（四）壬○○復於日沒後之九十二年十二月十五日晚間十九時許，趁鄰居丁○○桃園
      縣復興鄉三民村丸山五十之一號住處無人在家之際，見丁○○住處窗戶並未閉
      合，乃撿拾地面竹子伸入丁○○住處窗戶縫隙撥開大門之門鎖（窗戶、大門、
      門鎖均未致損壞），再打開丁○○住處大門而擅自侵入丁○○住處，以徒手竊
      取丁○○置於住處客廳內之ＰＹＲＡＭＩＤ廠牌（型號ＡＫ─五００）黑色聲
      頻擴大器一台（價值約新臺幣【下同】二萬元），得手後將之以紙箱裝妥藏放
      在桃園縣復興鄉三民村丸山四十號居住處所妹妹賴淑玲之房間內。嗣於九十三
      年一月九日，因壬○○之母親己○○於打掃時於賴淑玲之房間內發現前開紙箱
      內有來源不明之黑色聲頻擴大器一台懷疑係壬○○所竊取隨即報警，經警於九
      十三年一月十日約談壬○○後始循線查獲上情。
（五）壬○○再於九十三年三月五日晚間二十一時許之日落後，以所撿拾自地面之鐵
      條撬開戊○○桃園縣復興鄉三民村大窩八號住處兼所經營之木器行左側屬安全
      設備之窗戶後（窗戶未致損壞），再空手攀爬踰越上開窗戶安全設備而侵入戊○○之住宅內，並徒手竊取戊○○置於木器行內之釘槍四支、電鑽二支（價值
      約一萬元），得手後將前開釘槍四支、電鑽二支藏置於桃園縣復興鄉三民村丸
      山四十號居住處所之車庫內。嗣因戊○○報警後，經警於九十三年三月六日晚
      間十九時四十分在壬○○前開居住處所之車庫內尋獲戊○○遭竊之釘槍四支、
      電鑽二支並偵悉上情。
（六）壬○○繼於九十三年四月九日清晨五時許，途經臺北縣三峽鎮五寮里十二號前
      ，因欠缺交通工具，見辛○○所有之車號ＴＳ─五八一一號自用小貨車（該車
      係辛○○停放於該處並於九十三年四月九日清晨五時二十六分許發現失竊，價
      值約十五萬元）停置於該處認有機可趁，隨即趁旁人不注意之際，以其所有之
      鑰匙一把（未扣案）徒手竊取車號ＴＳ─五八一一號自用小貨車，得手後供己
      駕駛使用。嗣於九十三年四月十六日晚間十八時許，當壬○○駕駛前開竊得之
      車號ＴＳ─五八一一號自用小貨車行經桃園縣復興鄉三民村二十二號產業道路
      上之際，適為巡邏員警發現壬○○駕駛他人已報失竊之車輛而上前攔查時，壬○○即棄車往綠竹林內逃逸。迄至九十三年四月二十日中午十三時許，因警於
      壬○○桃園縣復興鄉三民村丸山四十號居住處所內查獲壬○○涉嫌違反毒品危
      害防制條例案件時，經警訊明壬○○是否於前開時間、地點駕駛贓車棄車逃逸
      ，再由壬○○之供述始查覺上情。
（七）壬○○另於九十三年四月二十七日上午十時許，因見乙○○所有之車號ＦＤＣ
      ─七０三號重型機車停放於臺北縣三峽鎮○○街三七０號前（該車係乙○○於
      九十三年四月二十六日上午八時許停放於該處並於九十三年四月二十七日晚間
      二十二時許發現遭竊，價值約三千元）而其身上攜帶有機車鑰匙一把，竟利用
      其所有之機車鑰匙一把擅自啟動該車號ＦＤＣ─七０三號重型機車而竊取之，
      並於得手後供己代步騎乘使用。直至九十三年五月一日下午十五時三十分許，
      因壬○○前開（四）所涉嫌之竊盜案件經檢察官起訴後繫屬於本院經多次合法
      傳喚均拒不到庭，適為警持本院拘票在桃園縣大溪鎮新峰里八號前發現壬○○
      正駕駛乙○○前開已報失竊之車號ＦＤＣ─七０三號重型機車而當場查獲，並
      扣得壬○○所有持以行竊之機車鑰匙一把。
二、案經桃園縣政府警察局大溪分局報請臺灣桃園地方法院檢察署檢察官偵查起訴，
    暨桃園縣政府警察局大溪分局分別報請該署檢察官移請併案審理後，經本院合議
    庭裁定改由受命法官依簡式審判程序獨任審理。
    理  由
一、右揭事實，業據被告壬○○迭於警訊（詳九十三年度偵字第二六四八號卷第三頁
    背面至第四頁、九十三年度偵字第八九一號卷第六頁背面至第七頁背面及同卷第
    八頁背面、九十三年度偵字第四六一七號卷第四頁至第五頁、九十三年度偵字第
    六七七０號卷第五頁背面至第六頁背面、九十三年度偵字第七二一六號卷第四頁
    背面至第五頁背面）、偵查時（詳九十三年度偵字第八九一號卷第二五頁至第二
    六頁九十二年十二月四日偵訊筆錄、九十三年度偵字第四六一七號卷第十八頁至
    第十九頁九十三年三月七日偵訊筆錄、九十三年度偵字第六七七０號卷第二五頁
    至第二六頁九十三年五月一日偵訊筆錄、九十三年度偵字第七二一六號卷第十八
    頁至第十九頁九十三年四月二十日偵訊筆錄）及本院審理中（詳本院九十三年五
    月二十六日簡式審判筆錄）皆供承不諱，核與被害人丁○○（詳九十三年度偵字
    第二六四八號卷第六頁至第七頁警訊筆錄及本院九十三年四月七日準備程序筆錄
    ）、庚○○（詳九十三年度偵字第八九一號卷第十頁至第十一頁警訊筆錄）、丙○○（詳九十三年度偵字第八九一號卷第十二頁背面至第十三頁警訊筆錄）、甲○○（詳九十三年度偵字第八九一號卷第十五頁至第十五頁背面警訊筆錄）、戊○○（詳九十三年度偵字第四六一七號卷第七頁至第八頁警訊筆錄）、乙○○（
    詳九十三年度偵字第四六一七號卷第九頁至第九頁背面警訊筆錄）、辛○○（詳
    九十三年度偵字第七二一六號卷第九頁至第九頁背面警訊筆錄）之指述及證人即
    被告壬○○之母己○○（詳九十三年度偵字第二六四八號卷第八頁及同卷第九頁
    至第九頁背面警訊筆錄、本院九十三年四月七日準備程序筆錄）、被告壬○○之
    妹賴淑玲（詳九十三年度偵字第二六四八號卷第十頁背面警訊筆錄）之證述情節
    均相符，並有被害人丁○○所立九十三年一月九日贓物認領保管單（詳九十三年
    度偵字第二六四八號卷第十一頁，載領回聲頻擴大器、型號ＡＫ─五００）、被
    害人庚○○所立九十二年十二月四日大溪分局三民派出所贓物認領保管單（詳九
    十三年度偵字第八九一號卷第十二頁，載領回東元牌電腦一組）、被害人丙○○
    所立九十二年十二月四日大溪分局三民派出所贓物認領保管單（詳九十三年度偵
    字第八九一號卷第十四頁，載領回二千元）、被害人甲○○所立九十二年十二月
    四日大溪分局三民派出所贓物認領保管單（詳九十三年度偵字第八九一號卷第十
    四頁，載領回錄放影機一台）、警員林永生九十二年十二月四日報告（詳九十三
    年度偵字第八九一號卷第十七頁，載「職於九十二年十二月三日上午十時許，經
    民眾報稱在桃園縣復興鄉三民村水流東七之六號有人在住宅行竊，職至現場後經
    在場證人指證描述歹徒之特徵，經本所分析研判後與本轄治安人口壬○○特徵相
    符，於是前往壬○○住處，壬○○見職後主動帶職前往綠竹園取贓，一部電腦及
    錄放影機及贓款二千元，壬○○均坦承犯案」）、桃園縣大溪鎮○○路一一五七
    號「金奇銀樓」典當資料（詳九十三年度偵字第八九一號卷第三四頁，載被告壬○○計典當墜子、戒子、項鍊、手鍊，重一五八一，單價一三００元，總價二０
    五五０元）、桃園縣政府警察局大溪分局搜索扣押筆錄及扣押物品收據證明書、
    扣押物品目錄表（詳九十三年度偵字第四六一七號卷第九頁至第十一頁，載九十
    三年三月六日於桃園縣復興鄉三民村丸山四十號旁車庫內，扣得釘槍四支、電鑽
    二支）、被害人戊○○九十三年三月六日所立贓物認領保管單（詳九十三年度偵
    字第四六一七號卷第十一頁，載領回釘槍四支、電鑽二支）、起獲釘槍四支、電
    鑽二支之現場照片二幀（詳九十三年度偵字第四六一七號卷第十二頁）、車號Ｆ
    ＤＣ─七０三號重型機車之車輛竊盜車牌失竊資料個別查詢報表－查詢車輛認可
    資料（詳九十三年度偵字第六七七０號卷第十頁，載車號ＦＤＣ─七０三號重型
    機車係被害人乙○○所有）、被害人乙○○所立九十三年五月一日贓物認領保管
    單（詳九十三年度偵字第六七七０號卷第十一頁，載領回車號ＦＤＣ─七０三號
    紅色重型機車一台，引擎號碼ＦＧ四六四０七六號）、車號ＴＳ─五八一一號自
    用小貨車之車籍作業系統─查詢認可資料（詳九十三年度偵字第七二一六號卷第
    十頁，載車號ＴＳ─五八一一號自用小貨車車主係辛○○，引擎號碼Ｃ一二ＳＣ
    ００五三五０號）、被害人辛○○所立九十三年四月二十日贓物認領保管單（詳
    九十三年度偵字第七二一六號卷第十一頁，載領回車號ＴＳ─五八一一號自用小
    貨車）等附卷可稽，復有被告壬○○所有持以於事實欄一（七）所示時間、地點
    行竊之機車鑰匙一把扣案可資佐證（詳九十三年度偵字第六七七０號卷第十六頁
    ，九十三年度保管字第二三三八號）。綜上所述，被告壬○○自白核與事實相符
    ，堪予採信，本件事證明確，被告壬○○之犯行均洵堪認定，應依法論科。
二、按所謂夜間者，為日出前，日沒後，刑事訴訟法第一百條之三第四項定有明文；
    次按刑法第三百二十一條第一項第二款所謂毀越門扇牆垣，係指毀損或超越及踰
    越門扇牆垣而言，與用鑰匙開鎖啟門入室者不同，司法院解釋所謂越進門扇牆垣
    ，其越進二字亦應解為超越或踰越而進，非謂啟門入室即可為之越進，最高法院
    二十二年度上字第四五四號著有判例；另按雖「刑法第三百二十一條第一項第三
    款之攜帶兇器竊盜罪，其所稱『兇器』，其種類並無限制，凡客觀上足對人之生
    命、身體、安全構成威脅，具有危險性之兇器均屬之，且祇須行竊時攜帶此種具
    有危險性之兇器為已足，並不以攜帶之初有行兇之意圖為必要」，此參諸最高法
    院七十九年度臺上字五二五三號判例，惟刑法第三百二十一條之竊盜罪為第三百
    二十條之加重條文，自係以竊取他人之物為其犯罪行為之實行，至該條第一項各
    款所列情形，乃係犯竊盜罪之加重條件，若僅著手於該項加重之行為而未著手搜
    取財物，仍不能以竊盜未遂論，最高法院二十七年滬上字第五四號判例意旨參照
    ，此等見解並為最高法院八十二年四月十三日八十二年度第二次刑事庭會議（二
    ）之研究結論；末按「住宅之門窗，為安全設備之一，被告夜間由窗戶進入宅內
    行竊，除於夜間侵入住宅外，尚有踰越安全設備之情形，應併予論處，究非二者
    不能並存，最高法院五十一年度臺上字第一０五號判例亦有明揭。經查：
（一）被告壬○○於事實欄一（一）所示之九十二年十一月十九日十八時許，依中央
      氣象局全球資訊網網站上所提供之資料顯示，案發當日桃園地區之日落時間為
      十七時零七分故為夜間；又被告壬○○以所撿拾之竹子勾開鐵門把鎖後再開啟
      鐵門進入並非越進，且被告壬○○於行竊時並未攜帶竹子而係徒手行竊；另事
      實欄一（一）所示之地點為被害人庚○○住宅，而因被告壬○○無故侵入住宅
      之行為，則已結合於所犯加重竊盜罪之罪質中，不另論以侵入住宅罪（最高法
      院著有二十七年上字第一八八七號判例可資參照），準此，核被告壬○○於事
      實欄一（一）所為之犯行，為刑法第三百二十一條第一項第一款之於夜間侵入
      住宅罪。
（二）被告壬○○於事實欄一（二）所示之九十二年十一月二十二日九時三十分許，
      依中央氣象局全球資訊網網站上所提供之資料顯示，案發當日桃園地區之日出
      時間為六時十六分故為日間；又被告壬○○以所撿拾之竹子勾開鐵門把鎖後再
      開啟鐵門進入並非越進，且被告壬○○於行竊時並未攜帶竹子而係徒手行竊；
      另事實欄一（二）所示之地點雖為被害人丙○○住宅，然因被害人丙○○就無
      故侵入住宅部分未據提出告訴，是以核被告壬○○於事實欄一（二）所為之犯
      行，為刑法第三百二十條第一項之普通竊盜犯行。
（三）被告壬○○於事實欄一（三）所示之九十二年十一月二十六日十八時許，依中
      央氣象局全球資訊網網站上所提供之資料顯示，案發當日桃園地區之日落時間
      為十七時零五分故為夜間；又被告壬○○以所撿拾之竹子勾開鐵門把鎖後再開
      啟鐵門進入並非越進，且被告壬○○於行竊時並未攜帶竹子而係徒手行竊；另
      事實欄一（三）所示之地點為被害人甲○○住宅，而因被告壬○○無故侵入住
      宅之行為，則已結合於所犯加重竊盜罪之罪質中，不另論以侵入住宅罪，且被
      告壬○○於九十二年十二月三日上午十時許為警查獲時雖已侵入丙○○住宅惟
      尚未著手竊盜而僅係著手於侵入住宅之加重條件，又前開無故侵入住宅部分復
      未據被害人丙○○提出告訴，綜上，是核被告壬○○於事實欄一（三）所為之
      犯行，為刑法第三百二十一條第一項第一款之於夜間侵入住宅罪。
（四）被告壬○○於事實欄一（四）所示之九十二年十二月十五日十九時許，依中央
      氣象局全球資訊網網站上所提供之資料顯示，案發當日桃園地區之日落時間為
      十七時零八分故為夜間；又被告壬○○以所撿拾之竹子自窗戶縫隙勾開大門門
      鎖後再開啟大門進入並非越進，且被告壬○○於行竊時並未攜帶竹子而係徒手
      行竊；另事實欄一（四）所示之地點為被害人丁○○住宅，而因被告壬○○無
      故侵入住宅之行為，則已結合於所犯加重竊盜罪之罪質中，不另論以侵入住宅
      罪，準此，是核被告壬○○於事實欄一（四）所為之犯行，為刑法第三百二十
      一條第一項第一款之於夜間侵入住宅罪。
（五）被告壬○○於事實欄一（五）所示之九十三年三月五日二十一時許，依中央氣
      象局全球資訊網網站上所提供之資料顯示，案發當日桃園地區之日落時間為十
      七時五十九分故為夜間；又被告壬○○以所撿拾之鐵條撬開被害人戊○○住宅
      兼經營之木器行屬安全設備之窗戶並空手越進，且被告壬○○於行竊時並未攜
      帶鐵條而係徒手行竊；另事實欄一（五）所示之地點為被害人戊○○住宅，而
      因被告壬○○無故侵入住宅之行為，則已結合於所犯加重竊盜罪之罪質中，不
      另論以侵入住宅罪，準此，是核被告壬○○於事實欄一（五）所為之犯行，為
      刑法第三百二十一條第一項第一款、第二款之踰越安全設備，於夜間侵入住宅
      竊盜罪。
（六）至被告壬○○於事實欄一（六）、（七）所示之時間、地點，以自備之鑰匙竊
      盜，核其所為，均係犯刑法第三百二十條第一項之普通竊盜罪。
    被告壬○○先後於如事實欄一所示之時間、地點所為之七次竊盜犯行，時間緊接
    ，犯罪構成要件相同，顯係基於概括犯意為之，為連續犯，應依刑法第五十六條
    之規定論以情節較重之刑法第三百二十一條第一項第一款、第二款踰越安全設備
    ，於夜間侵入住宅竊盜之一罪，並依法加重其刑，至檢察官雖僅就事實欄一（四
    ）所示之部分提起公訴，餘就事實欄一（一）、（二）、（三）、（五）、（六
    ）、（七）之移送併案審理部分之犯行，雖未據檢察官記載於起訴書，惟與業經
    起訴之事實欄一（四）所示之部分有連續犯裁判上一罪之關係，基於審判不可分
    之理論，本院自得合一審理。爰審酌被告壬○○甫因加重竊盜案件由本院判處有
    期徒刑並宣告緩刑後即又於緩刑期間內連續多次竊盜，顯不知悔悟、前述竊盜犯
    罪手段、竊盜次數及所得利益、原起訴檢察官起訴求刑及公訴人於本院審理時均
    就被告壬○○求刑十月應屬適當，與被告壬○○犯罪後坦承犯行等一切情狀，量
    處有期徒刑十月。至於扣案之機車鑰匙一支，係被告壬○○所有供於事實欄一
    （七）所示時間、地點用以竊盜所用之物，另被告壬○○持以於事實欄一（六）
    所示時間、地點竊取如事實欄一（六）之車號ＴＳ─五八一一號自用小貨車所用
    之鑰匙一支，雖未扣案然係被告壬○○所有並供犯本案之罪所用之物，均據被告
    壬○○供明在卷，爰併依刑法第三十八條第一項第二款規定宣告沒收。
據上論斷，應依刑事訴訟法第二百九十九第一項前段、第二百七十三條之一第一項
，刑法第五十六條、第三百二十一條第一項第一款、第二款、第三十八條第一項第二
款，判決如主文。
本案經檢察官陳美華到庭執行職務。
中      華      民      國    九十三    年      五      月    三十一    日
                              臺灣桃園地方法院刑事第十庭
                              法  官   曾淑華
右正本證明與原本無異。
如不服本判決，應於判決送達後十日內向本院提出上訴狀( 應附繕本 )，上訴於
臺灣高等法院。
                                  書記官   文巧雲
中      華      民      國    九十三    年      五      月    三十一    日
附論罪科刑依據之法條：
中華民國刑法第三百二十一條
犯竊盜罪而有左列情形之一者，處六月以上、五年以下有期徒刑：
一  於夜間侵入住宅或有人居住之建築物、船艦或隱匿其內而犯之者。
二  毀越門扇、牆垣或其他安全設備而犯之者。
三  攜帶兇器而犯之者。
四  結夥三人以上而犯之者。
五  乘火災、水災或其他災害之際而犯之者。
六  在車站或埠頭而犯之者。
前項之未遂犯罰之。
